臺灣桃園地方法院刑事判決　　　　　　　　　　　　九十三年度訴字第一七五五號
　　公　訴　人　臺灣桃園地方法院檢察署檢察官
　　被　　　告　戊○○　男　二.
右列被告因搶奪案件，經檢察官提起公訴（九十三年度偵字第一三三二七號、一五一
二五號），被告於本院準備程序中，就被訴事實為有罪之陳述，經本院告知簡式審判
程序意旨，並聽取公訴人及被告意見後，本院合議庭裁定依簡式審判程序審理，判決
如左：
　　主 ? 文
戊○○連續意圖為自己不法之所有，而搶奪他人之動產，處有期徒刑捌月。
扣案之黑色膠帶壹捲沒收。
　　事　?實
一、戊○○為避免其騎乘車號ＹＡＶ－○五○號重型機車，遭人記下車號，竟基於變
　　造以供行使之犯意，於民國九十三年八月二十五日在其位於桃園縣中壢市○○路
　　七八七巷二弄四三號住處，以黑色膠帶黏貼車牌之方式，將上開機車車牌上之「
　　０５０」以黑色膠帶變造為「８８８」，足生損害於監理機關對於機車管理之正
　　確性；並基於意圖為自己不法所有之概括犯意，騎乘該經變造車牌號碼之重型機
　　車，趁被害人丙○○、甲○○○、丁○○、乙○○○、己○○不及防備之際，於
　　附表所示之時間、地點，連續搶奪右開被害人之財物（被害人、行為方式、時間
　　、地點、搶奪財物均詳如附表所示）。嗣於九十三年八月二十九日上午十一時三
　　十分許，為警於桃園縣中壢市○○○路公七公園內查獲，並扣得其所有供變造車
　　牌所用之黑色膠帶一捲。
二、案經桃園縣政府警察局、桃園縣政府警察局中壢分局報請臺灣桃園地方法院檢察
　　署檢察官偵查起訴。
　　理??由
一、本案被告戊○○所犯並非死刑、無期徒刑、最輕本刑為三年以上有期徒刑之罪或
　　高等法院管轄第一審案件，而於準備程序進行中，被告先就被訴事實為有罪之陳
　　述，經本院告知簡式審判程序之旨，並聽取公訴人、被告之意見後，由本院合議
　　庭以裁定由受命法官獨任進行簡式審判程序，核先敘明。
二、訊據被告戊○○對於前揭時間、地點、方式變造車牌號碼，並於如附表所示之時
　　間、地點、方式搶奪被害人丙○○、甲○○○、丁○○、乙○○○、己○○財物
　　之行為坦承不諱，核與該等被害人於警詢、偵訊中之指述情節相符（見臺灣桃園
　　地方法院檢察署九十三年度偵字第一三三二七號偵查卷宗第十頁、第十二頁至第
　　十三頁、第十五頁、第六十頁至第六十一頁、第十八頁，及臺灣桃園地方法院檢
　　察署九十三年度偵字第一五一二五號偵查卷宗第九頁至第十頁），並有桃園縣政
　　府警察局中壢分局中壢派出所贓物認領保管單、金達通訊廣場中古行動電話買賣
　　契約書暨切結書各一紙附於臺灣桃園地方法院檢察署九十三年度偵字第一三三二
　　七號及九十三年度偵字第一五一二五號偵查卷宗可稽，故被告之自白確與事實相
　　符，本件犯行明確，應依法論科。
三、核被告所為，係犯刑法第二百十六條、第二百十二條之行使變造特種文書罪、第
　　三百二十五條第一項普通搶奪罪。又被告所犯變造特種文書之低度行為，為行使
　　之高度行為所吸收，不另論罪。又被告就先後多次如附表所示搶奪犯行，時間緊
　　接，犯罪構成要件相同，顯係基於概括犯意為之，為連續犯，以一普通搶奪罪論
　　，應依法加重其刑。而被告所犯行使變造特種文書與搶奪罪間，有方法結果之牽
　　連關係，為牽連犯，應從一重普通搶奪罪處斷。爰審酌被告之素行、犯罪動機、
　　目的、手段、危害程度，及犯罪後坦承犯行態度尚佳等一切情狀，量處如主文所
    示之刑，以示儆懲。被告以膠帶黏貼變造上開機車車牌，因黏貼於車牌上之膠帶
    已遭撕下丟棄，業已滅失，爰不予宣告沒收。另扣案之黑色膠帶一捲，係被告所
    有，且被告自承係供其變造車牌犯罪所用之物，應予宣告沒收。
據上論斷，應依刑事訴訟法第二百七十三條之一、第二百九十九條第一項前段，刑法
第五十六條、第二百十六條、第二百十二條、第三百二十五條第一項、第五十五條、
第三十八條第一項第二款，罰金罰鍰提高標準條例第一條前段，判決如主文。
本案經檢察官張啟聰到庭執行職務。
中　　　華　　　民　　　國　　九十三　　年　　 十一 　　月　　二十六　　日
                              臺灣桃園地方法院刑事第五庭
                                      法  官  張明儀
右正本證明與原本無異。
如不服本判決，應於判決收受後翌日起十日內，向本院提出上訴狀（應附繕本）上訴
於臺灣高等法院。
                                      書記官　洪明媚
中　　　華　　　民　　　國　　九十三　　年　　 十二 　　月　　　七　　　日
附錄本案論罪科刑法條：
中華民國刑法第二百一十六條規定：
行使第二百十條至第二百十五條之文書者，依偽造、變造文書或登載不實
事項或使登載不實事項之規定處斷。
中華民國刑法第二百一十二條規定：
偽造、變造護照、旅券、免許證、特許證及關於品行、能力服務或其他相
類之證書、介紹書，足以生損害於公眾或他人者，處一年以下有期徒刑、
拘役或三百元以下罰金。
中華民國刑法第三百二十五條第一項規定：
意圖為自己或第三人不法之所有，而搶奪他人之動產者，處六月以上五年
以下有期徒刑。
附表：
┌──┬──────┬───────┬─────┬───────────┐
│編號│　時　　間　│　地　　　點　│ 被 害 人 │損失金錢（新台幣）、財│
│　　│　　　　　　│　　　　　　　│　　　　　│物　　　　　　　　　　│
├──┼──────┼───────┼─────┼───────────┤
│一　│九十三年八月│桃園縣中壢市恩│丙○○　　│皮包一個（內另有金錢一│
│　　│二十五日十八│德街珠江餐廳前│　　　　　│千五百元，行動電話一具│
│　　│時十分許　　│　　　　　　　│　　　　　│、駕駛執照、全民健康保│
│　　│　　　　　　│　　　　　　　│　　　　　│險卡各一張、信用卡二張│
│　　│　　　　　　│　　　　　　　│　　　　　│）　　　　　　　　　　│
├──┼──────┼───────┼─────┼───────────┤
│二　│九十三年八月│桃園縣中壢市中│甲○○○　│手提包一個（內另有金錢│
│　　│二十五日二十│平路與建國路口│　　　　　│一千一百元、行動電話一│
│　　│一時許　　　│　　　　　　　│　　　　　│具、電話卡一張、信用卡│
│　　│　　　　　　│　　　　　　　│　　　　　│二張）　　　　　　　　│
├──┼──────┼───────┼─────┼───────────┤
│三　│九十三年八月│桃園縣中壢市中│丁○○　　│皮包一個（內另有金錢一│
│　　│二十六日十三│山路四十三號前│　　　　　│千元、國民身分證、全民│
│　　│時二十五分許│　　　　　　　│　　　　　│健康保險卡、駕駛執照各│
│　　│　　　　　　│　　　　　　　│　　　　　│一張、金融卡三張、信用│
│　　│　　　　　　│　　　　　　　│　　　　　│卡二張、現金卡五張、存│
│　　│　　　　　　│　　　　　　　│　　　　　│摺五本、印章二枚）　　│
├──┼──────┼───────┼─────┼───────────┤
│四　│九十三年八月│桃園縣中壢市中│乙○○○　│手提包一個（內另有金錢│
│　　│二十七日十八│央西路一段一一│　　　　　│七千五百零六元、行動電│
│　　│時三十分許　│五號前　　　　│　　　　　│話一具、信用卡、全民健│
│　　│　　　　　　│　　　　　　　│　　　　　│康保險卡各一張）　　　│
├──┼──────┼───────┼─────┼───────────┤
│五　│九十三年八月│桃園縣中壢市中│己○○　　│皮包一個（內有現金四千│
│　　│二十九日上午│正路、義民路口│　　　　　│元、金融卡三張、身分證│
│　　│十時許　　　│　　　　　　　│　　　　　│乙張。　　　　　　　　│
│　　│　　　　　　│　　　　　　　│　　　　　│　　　　　　　　　　　│
├──┴──────┴───────┼─────┴───────────┘
